ACORDAO-COMPLETO-2343431

ACÓRDÃO DE RELAÇÃO

ACÓRDÃO DE RELAÇÃO 660/2019 ATA 3/2019 - SEGUNDA CÂMARA

Acórdão 660/2019-TCU-Segunda Câmara
VISTOS, relacionados e discutidos estes autos de Concessões de Pensões Civis em favor de beneficiários de ex-servidores do Ministério dos Transportes, Portos e Aviação Civil, cujos atos foram encaminhados a este Tribunal, conforme a sistemática definida nos arts. 2º, caput e inciso III, e 4º, caput, da Instrução Normativa - TCU 78/2018.
Considerando que no cruzamento dos sistemas Sisac e Siape, constatou-se que alguns beneficiários de pensão foram excluídos por falecimento, maioridade ou outro motivo;
Considerando o parecer do Ministério Público junto ao TCU;
ACORDAM os Ministros do Tribunal de Contas da União, diante das razões expostas pelo Relator, e com fulcro no artigo 71, inciso III, da Constituição Federal de 1.988; c/c os arts. 1º, inciso V, e 39, incisos I e II, da Lei nº 8.443/92, c/c os artigos 1º, inciso VIII, 143, inciso II, 260, § 1º e 5º, do Regimento Interno/TCU, c/c o artigo 7º, da Resolução TCU 206/2007, alterada pela Resolução 237/2010,  em:
a) Considerar legais, concedendo-lhes registro, os atos de concessão da pensão civil instituída pela ex-servidora Berenice Lopes Motta (CPF: XXX.068.504-XX) ;
a.1) Determinar à SEFIP que, nos termos da Questão de Ordem aprovada pelo Plenário do TCU em 8/6/2011, conforme disposto na Ata 22/2011-TCU-Plenário, encaminhe ao Departamento de Assuntos Extrajudiciais da AGU, bem como à Conjur/TCU, as informações necessárias ao acompanhamento do Mandado de Segurança 0018381- 85.2014.401.3400, que tramita perante o Tribunal Regional Federal da 1ª Região, relativo à absorção da VPNI de que trata o artigo 29 da Lei 11.094/2005.
b)	Considerar prejudicado, por perda de objeto, o exame do mérito dos atos de concessão das pensões civis instituídas pelos ex-servidores: Edno Augusto de Souza (CPF: XXX.194.096-XX) e Nehemias Guilherme dos Santos (CPF: XXX.838.304-XX) , haja vista a exclusão das respectivas beneficiárias.
1. Processo TC-Processo 006.304/2011-7 (PENSÃO CIVIL) 
1.1. Interessados: Ambrosina Maria de Oliveira e Souza (XXX.121.806-XX) ; Maria Barros da Silva (XXX.325.404-XX) ; Maria Barros da Silva (XXX.325.404-XX) ; Maria Guilherme dos Santos (XXX.714.544-XX) ; Maria Tereza de Oliveira e Souza (XXX.460.906-XX) 
1.2. Órgão/Entidade: Ministério dos Transportes, Portos e Aviação Civil
1.3. Relator: Ministro Raimundo Carreiro
1.4. Representante do Ministério Público: Procurador Júlio Marcelo de Oliveira
1.5. Unidade Técnica: Secretaria de Fiscalização de Pessoal (SEFIP) .
1.6. Representação legal: Gardênia Costa Campos de Figueiredo – OAB/PE 28.278
1.7. Determinações/Recomendações/Orientações: não há.

Segunda Câmara

Ambrosina Maria de Oliveira e Souza (XXX.121.806-XX); Maria Barros da Silva (XXX.325.404-XX); Maria Barros da Silva (XXX.325.404-XX); Maria Guilherme dos Santos (XXX.714.544-XX); Maria Tereza de Oliveira e Souza (XXX.460.906-XX)

TRF-1

Associação dos Servidores Federais em Transportes - ASDNER

RAIMUNDO CARREIRO

Gardênia Costa Campos de Figueiredo - OAB/PE 28.278

Procurador Júlio Marcelo de Oliveira

PENSÃO CIVIL (PCIV)

Secretaria de Fiscalização de Pessoal (SEFIP).